【裁判字號】    99,小上,11
【裁判日期】    990621
【裁判案由】    給付管理費
【裁判全文】
臺灣新竹地方法院民事裁定              99年度小上字第11號
上  訴  人  甲○○
被上訴人    市政香榭管理委員會
法定代理人  彭麗慎
上列當事人間給付管理費事件，上訴人對於中華民國99年4月16
日本院竹北簡易庭99年度竹北小字第78號第一審小額民事判決，
提起上訴，本院裁定如下：
    主  文
上訴駁回。
第二審訴訟費用由上訴人負擔。
    事  實
一、按對於小額程序之第一審裁判，得上訴或抗告於管轄之地方
    法院，其審判以合議行之。對於前項第一審裁判之上訴或抗
    告，非以其違背法令為理由，不得為之。又上訴狀內應記載
    上訴理由，表明下列各款事項：(一)、原判決所違背之法令及
    其具體內容。(二)、依訴訟資料可認為原判決有違背法令之具
    體事實。民事訴訟法第436 條之24及第436 條之25分別定有
    明文。又依同法第436 條之32第2 項準用同法第46 8條及第
    469 條第1 款至第5 款之規定，判決不適用法規或適用不當
    者，為違背法令；而判決有同法第469 條第1 款至第5 款情
    形之一者，為當然違背法令。是當事人就小額訴訟事件第一
    審判決提起上訴，如依同法第436 條之32第2 項準用同法第
    468 條之規定，以原審判決有不適用法規或適用法規不當為
    理由時，其上訴狀或理由書應有具體之指摘，並揭示該法規
    之條項或其內容；若係成文法以外之法則，應揭示該法則之
    旨趣；倘為司法院解釋或判例，則應揭示該判解之字號或其
    內容。如依同法第436 條之32第2 項準用同法第469 條第1
    款至第5 款之規定，以原審判決有同法第469 條第1 款至第
    5 款情形為理由時，其上訴狀或理由書，應揭示合於該條款
    之事實。倘上訴狀或理由書未依此項方法表明，或其所表明
    者，顯與上開法條規定之情形不符時，即難認為已對原審判
    決之違背法令有具體之指摘，其上訴自難認為合法，最高法
    院71年臺上字第314 號判例可資參照。
二、本件上訴意旨略以：被上訴人庭上所言與事實不符，上訴人
    至98年9 月並未收到管理費繳交通知，被上訴人於庭上無法
    證明。上訴人已於2 月4 日以e-mai1正式回應8 、9 月管理
    費支付明細，直到10月經上訴人要求更換適任保全經理張昱
    濤後，故已繳交10月和11月管理費，其中張昱濤提及「自行
    撥款」「繳交管理費」部份，上訴人完全不知情，也未收到
    管理費繳交依據或通知，故主張此舉已涉及不法行為。經理
    張昱濤以管理委員之會議記錄為由，拒補發新電梯門禁卡，
    此舉已涉及刑法強制罪並經上訴人提告，且經地檢署調查中
    。此舉已造成眾多房仲業者皆無法進入房屋亦無法帶客看屋
    云云。故原審判決自屬違法等語。
三、經查：本件上訴人對於小額程序之第一審判決提起第二審上
    訴，惟核其上訴理由狀所載上訴理由之內容，充其量僅得認
    係就第一審判決有關取捨證據、認定事實之職權行使而為指
    摘，縱原審判決之認定與上訴論旨所主張者不同，亦與「判
    決違背法令」無涉。此外，上訴人之主張未具體說明原判決
    有何不適用法規，或適用法規不當之情形，以及依訴訟資料
    有何判決違背法令之具體事實，並揭示該法規之條項或其內
    容，及合於民事訴訟法第468 條、469 條所列各款之事實，
    難認對該判決之如何違背法令已有具體指摘。且上訴意旨所
    列事項，多為上訴人於原審即已提出之抗辯，並經原審於判
    決理由中詳為論述，上訴人復執陳詞再為爭執，洵非有據。
    本件上訴人既未對原判決如何違背法令為具體之指摘，揆諸
    首揭說明，其提起本件上訴，自難認為合法，應予裁定駁回
    。
四、依民事訴訟法第436 條之32第1 項、第2 項、第444 條第1
    項前段、第436 條之19第1 項、第95條、第78條，裁定如主
    文。
中    華    民    國    99    年    6     月    21    日
                  民事第一庭  審判長法  官  王銘勇
                                    法  官  吳靜怡
                                    法  官  林麗玉
以上正本係照原本作成。
本裁定不得抗告。
中    華    民    國    99    年    6     月    21    日
                                    書記官  鄭明枝

司法院資訊處製作；財團法人民間司法改革基金會備份。
